# 母公司直接和间接合计拥有半数表决权的少数股东权益计算

提问人：adly2009 时间：2013-05-11 21:40:51
母公司直接和间接方式合计拥有被投资单位半数以上表决权。
A持有C的70%股权，C公司实收资本： 500 万；A持有B的90%股权，B公司实收资本： 100 万元 ；B公司持有C公司的30%股权。上述投资无溢价。本年度经营净利润均为0.
A公司 B公司 C公司 汇总 抵销 审定 长期投资 440 （350+90） 150
590 575（350+90+135） 15 实收资本 10000 100 500 10600
600 10000 少数股东权益 25 （150+10-135） 25
方法一：按照控股比率 相乘计算比率，A只控股C股权70%，另30%通过间接方法抵销。 抵销分录：抵销C公司： 借：实收资本 500贷：长期投资 350 贷：少数股东权益 150 抵销B公司： 借：实收资本 100 贷：长期投资 90 贷：少数股东权益 10 抵销间接少数股东权益，A间接控股股C公司：27%（90%*30%），27%*500=135 借：少数股东权益 135 贷：长期投资 135方法二： A公司 B公司 C公司 汇总 抵销 审定 长期投资
440 （350+90） 150 590 590（500+90） 实收资本 10000 100
500 10600 600 10000 少数股东权益 10
10
方法二： 按照控股直接法计算，A只控股C股权70%，A控股B股权：90%，B控股30%C公司，这样A控股C公司100% 抵销分录：抵销C公司： 借：实收资本 500 贷：长期投资 500 抵销B公司： 借：实收资本 100 贷：长期投资 90 贷：少数股东权益 10我觉得第一种方法正确。少数股东权益应该是：B公司少数股东权益： 100 10%=10 ， C 公司少数股东权益： 500 万3%=15万（A直接持有C的70%，通过B间接持有C：27%，共计：97%，另外3%为少数股东权益）。所以少数股东权益为 25 ，但是 合并抵销后长期投资应该为 0 ，现在是 15 ，不知道哪里错了？

回答人：chenyiwei
回复 adly2009 的帖子
方法二是正确的，即合并报表层面的少数股东权益为 10 ，即B公司净资产额的 10 ％。B公司对C公司的投资是合并集团的内部交易，不会导致合并报表层面的权益变动（包括少数股东权益）。即合并报表层面的少数股权＝B公司净资产（对C的投资采用成本法核算） 10% ＋ C 公司留存收益3%。或者可以理解为：合并报表层面的少数股权＝B公司净资产（对C的投资采用权益法核算）*10%。